【裁判字號】    95,訴,1804
【裁判日期】    951018
【裁判案由】    毒品危害防制條例
【裁判全文】
臺灣桃園地方法院刑事判決              95年度訴字第1804號
公  訴  人  台灣桃園地方法院檢察署檢察官
被      告  甲○○
指定辯護人  本院公設辯護人 陳瑞明
上列被告因毒品危害防制條例案件，經檢察官提起公訴（95年度
毒偵字第1961號），被告於準備程序進行中，就被訴事實為有罪
之陳述，經告知簡式審判程序意旨，聽取當事人意見後，本院裁
定由受命法官獨任進行簡式審判程序，檢察官復聲請改依協商程
序而為判決，本院判決如下：
    主  文
甲○○施用第一級毒品，累犯，處有期徒刑拾壹月。
    事實及理由
一、犯罪事實：
    甲○○前於民國87年間因施用毒品案件，經本院以89年度毒
    聲字第1691號裁定送觀察、勒戒後，認有繼續施用毒品之傾
    向，復以89年度毒聲字第2093號裁定另入戒治處所施以強制
    戒治，嗣因強制戒治期滿3 個月，戒治處所認無繼續強制戒
    治之必要，經本院以89年度毒聲字第6945號裁定停制止強制
    戒治，所餘期間付保護管束，於90年3 月22日期滿未經撤銷
    停止戒治處分，視為強制戒治期滿執行完畢；復於上開強制
    戒治執行完畢後，5 年內之91年9 月底某日起至91年10月2
    日止，再犯施用第一級毒品罪，經本院以91年度毒聲字第34
    54號裁定另入戒治處所施以強制戒治，因強制戒治期滿3 個
    月，戒治處所認無繼續強制戒治之必要，經本院以92年度毒
    聲字第3667號裁定停制止強制戒治，所餘期間付保護管束，
    於93年4 月3 日期滿未經撤銷停止戒治處分，視為強制戒治
    期滿執行完畢，上開案件並經本院以92年度訴字第1102號判
    處有期徒刑10月確定；又於93年間再因施用毒品案件，經本
    院以93年度訴字第817 號判處有期徒刑7 月確定；上開案件
    嗣經接續執行，於94年4 月15日縮短刑期假釋出監，並於94
    年6 月27日縮刑期滿未經撤銷假釋，其未執行之刑，以已執
    行論。詎甲○○仍不知悛悔，復基於施用第一級毒品海洛因
    之犯意，於95年1 月22日22時15分為警採尿時間回溯26小時
    內某時許，在桃園縣桃園市○○○街175 巷2 弄3 號住處，
    以將第一級毒品海洛因摻水至入注射針筒（非專供，未扣案
    ）內施打之方式，施用第一級毒品海洛因1 次。嗣因其係內
    政部警政署列管應受尿液採驗列管人口，經警通知而於95年
    1 月22日22時15分許至桃園縣政府警察局桃園分局採集尿液
    ，始查獲上情。案經桃園縣政府警察局桃園分局報臺灣桃園
    地方法院檢察署檢察官偵查起訴。
二、證據：
  (一)被告甲○○於本院訊問、審理時之自白。
  (二)列管毒品人口尿液檢體採集送驗記錄表（檢體編號EＺ000000
    00000 號）、臺灣檢驗科技股份有限公司濫用藥物尿液檢驗
    報告（檢體編號：EＺ00000000000 號）各1 紙
  (三)臺灣高等法院被告全國前案紀錄表。
三、按行為後，法律有變更者，適用行為時之法律。但行為後之
    法律有利於行為人者，適用最有利於行為人之法律，現行刑
    法第2 條第1 項定有明文。本件被告行為後，刑法第47條關
    於累犯之規定業於94年2 月2 日修正，於95年7 月1 日生效
    ，修正前刑法第47條係規定：「受有期徒刑之執行完畢，或
    受無期徒刑或有期徒刑一部之執行而赦免後，五年以內再犯
    有期徒刑以上之罪者，為累犯，加重本刑至二分之一」，修
    正後刑法第47條第1 項係規定：「受徒刑之執行完畢，或一
    部之執行而赦免後，五年以內故意再犯有期徒刑以上之罪者
    ，為累犯，加重本刑至二分之一」，修正後之規定係排除因
    過失再犯者構成累犯之適用，惟就故意再犯者，修正前、後
    之規定就累犯之適用要件則無不同。而本件無論依修正前或
    修正後之規定，均有累犯之適用，是修正後之規定並無較有
    利於被告之情形，依修正後刑法第2 條第1 項前段之規定，
    本件應一體適用修正前刑法之規定，合先敘明。
四、本案犯罪事實，業據被告甲○○於準備程序進行中為有罪之
    陳述，由本院裁定受命法官獨任進行簡式審判程序，復經檢
    察官聲請改依協商程序，經本院指定公設辯護人協助其進行
    協商，當事人雙方於審判外達成協商合意，其合意內容為：
    被告願受有期徒刑11月之科刑宣告。經查，被告之自白，有
    上開證據足認屬實，並與本院認定之事實相符。又被告前因
    施用毒品案件，經本院裁定強制戒治後，於90年3 月22日執
    行完畢並於翌日釋放，又於上開強制戒治執行完畢釋放後，
    5 年內之91年9 月底某日起至91年10月2 日止，再犯施用第
    一級毒品罪，經本院裁定強制戒治執行完畢，並經本院以92
    年度訴字第1102號判處有期徒刑10月確定一情，有臺灣高等
    法院被告前案紀錄表1 份在卷可考，其於強制戒治執行完畢
    釋放後，5 年內已再犯毒品危害防制條例第10條之罪，本次
    施用毒品犯行自應由檢察官依法追訴，檢察官起訴，即無不
    合。核被告甲○○所為，係犯毒品危害防制條例第10條第1
    項施用第一級毒品海洛因罪。被告施用毒品前持有毒品之行
    為，為施用毒品行為之當然結果，不另論罪。被告前因施用
    毒品案件，經本院先後以92年度訴字第1102號判處有期徒刑
    10月、93年度訴字第817 號判處有期徒刑7 月，均已確定，
    嗣經接續執行，於94年4 月15日縮短刑期假釋出監，並於94
    年6 月27日縮刑期滿未經撤銷假釋，其未執行之刑，以已執
    行論一情，有前揭前案紀錄表在卷可稽，其於有期徒刑執行
    完畢後，5 年內再犯有期徒刑以上之本罪，為累犯，應依修
    正前刑法第47條規定加重其刑。爰審酌被告有如事實欄所載
    施用毒品之犯罪前科紀錄，此有前揭前案紀錄表可按，其素
    行非佳，其犯罪行為主要係戕害自身，並未直接積極損害他
    人之利益，且犯後坦承犯行，態度尚稱良好等一切情狀，上
    開協商內容尚無不當之處。本案復查無刑事訴訟法第455 條
    之4 第1 項各款所列情形，檢察官聲請改依協商程序而為判
    決，本院爰不經言詞辯論，於協商合意範圍內為協商判決。
五、應適用之法條：刑事訴訟法第273 條之1 第1 項、第455 條
    之2 第1 項、第455 條之4 第2 項、第455 條之8 、第454
    條第2 項，毒品危害防制條例第10第1 項，修正後刑法第2
    條第1 項前段，刑法第11條前段，修正前刑法第47條。
六、協商判決除有刑事訴訟法第455 條之4 第1 項第1 款於本訊
    問程序終結前，被告撤銷協商合意或檢察官撤回協商聲請者
    ；第2 款被告協商之意思非出於自由意志者；第4 款被告所
    犯之罪非第455 條之2 第1 項所定得以協商判決者；第6 款
    被告有其他較重之裁判上一罪之犯罪事實者；第7 款法院認
    應諭知免刑或免訴、不受理者情形之一，及違反同條第2 項
    「法院應於協商合意範圍內為判決；法院為協商判決所科之
    刑，以宣告緩刑或二年以下有期徒刑、拘役或罰金為限」之
    規定者外，不得上訴。
七、如有前述例外得上訴之情形，又不服本件判決，得自收受判
    決送達之日起10日內，向本院提出上訴書狀，上訴於第二審
    法院。
本案經檢察官嵇珮晶到庭執行職務。
中    華    民    國    95    年    10    月    18    日
                  刑事第九庭    法  官  蘇琬能
以上正本證明與原本無異。
                                書記官  邱飛鳴
中    華    民    國    95    年    10    月    24    日


司法院資訊處製作；財團法人民間司法改革基金會備份。
